---
title: "Simulaciones distancia y densidad"
author: "P. Tomas Campos Böttges"
date: "3/4/2020"
output: html_document
---

```{r setup, include=FALSE}
knitr::opts_chunk$set(echo = TRUE)
```

# Simulaciones
- Genero una función en un espacio bidimensional de tamaño E, en donde tomo el punto de partida en negro y los siguientes en rojo.
- Determino el rango de movimiento en una unidad espacial (1, 0 o -1)
- Renombro cada punto una vez hecho el loop para que se mueva desde la posición anterior
- Random Walk


```{r}
grid <- function(x, y, HR) {
  points(x,y,pch=16,col="black",cex=1.2)
  for (i in 1:HR) {
    xi <- sample(c(1,0,-1),1) 
    yi <- sample(c(1,0,-1),1) 
    points(c(x, x+xi), c(y, y+yi), pch=16, cex=0.3, col= "blue") 
    x <- x + xi
    y <- y + yi
    if (x>100 | x<0 | y>100 | y<0) break
  } 
}
```

Genero el espacio entre las jaulas de 10 unidades espaciales, cada una con un radio de atracción de 2 unidades espaciales.
Las coordenadas de cada punto que forma la circunferencia es del tipo (x, y) donde “x” es el coseno (cos) de un ángulo (t) y “y” es el seno (sin) del mismo ángulo.

```{r}
t <- seq(0, 2*pi, length.out = 1000) ## Consideracion de la candidad de angulos entre 0 y 2pi (Queda mas bonito)
 
radio <- 10
 
a <- 20 ## origen circunferencia eje x
b <- 50 ## origen circunferencia eje y
 
x1 <- a + cos(t)*radio
y1 <- b + sin(t)*radio

c <- 50
d <- 50

x2 <- c + cos(t)*radio
y2 <- d + sin(t)*radio

e <- 70
f <- 50

x3 <- e + cos(t)*radio
y3 <- f + sin(t)*radio
```

Realizo un gráfico para ver si hice todo bien.

```{r}
c1 <- data.frame(x1,y1)
c2 <- data.frame(x2,y2)
c3 <- data.frame(x3,y3)

gg <- plot(0:100,0:100,asp = 1, type = "n", xlim = c(0, 100), ylim = c(0, 100), ann = F) + 
  abline(v = seq(0, 100, 5), lty = 2, col = "gray50") + 
  abline(h = seq(0, 100, 5), lty = 2, col = "gray50") + 
  points(c1, type = "l", col = "red") + 
  points(c2, type = "l", col = "red") + 
  points(c3, type = "l", col = "red")
for (j in 1:10) {
  x <- runif(1,1,99); 
  y <- runif(1,1,99); 
  E <- 100
  grid(x,y,HR) }
```

Corro una mini simulación.

```{r}
par(mfrow= c(1,1), mar= c(3,5,3,5))
plot(0:100,0:100,type="n",xlab="UTM",ylab="UTM") 
points(grid1,pch=3,col="red",cex=0.1) 
for (j in 1:1) {
  x <- runif(1,1,99); y <- runif(1,1,99); HR <- 100
  Johnny_Walker(x,y,HR) }
```

